臺灣臺中地方法院民事裁定
111年度消債更字第58號
聲請人(即   
債務人)     叢湘榆即叢培蒂



代  理  人  許世昌律師(法扶)
上列當事人聲請消費者債務清理事件，本院裁定如下：
    主    文
債務人叢湘榆即叢培蒂自中華民國111年12月15日下午4時起開始
更生程序。
本件更生程序之進行由辦理更生執行事務之司法事務官為之。
    理    由
一、按債務人不能清償債務或有不能清償之虞，且無擔保或無優
    先權之本金及利息債務總額未逾新臺幣（下同）1,200萬元
    者，於法院裁定開始清算程序或宣告破產前，得向法院聲請
    更生；債務人對於金融機構負債務者，在聲請更生或清算前
    ，應向最大債權金融機構請求協商債務清償方案，或向其住
    、居所地之法院或鄉、鎮、市、區調解委員會聲請債務清理
    之調解；又法院開始更生程序之裁定，應載明其年、月、日
    、時，並即時發生效力，消費者債務清理條例第3條、第42
    條第1項、第45條第1項、第151條第1項分別定有明文。
二、本件聲請人即債務人聲請意旨略以：債務人前曾於95年間參
    與「中華民國銀行公會會員辦理消費金融案件無擔保債務協
    商機制」，向當時最大債權金融機構安泰商業銀行請求協商
    清償方案，經協商成立，協商條件為每月應償還23,886元、
    分120期、利率4%，債務人自民國95年8月10日起依約履行，
    惟僅繳納一期，於95年12月12日通報毀諾，嗣後債務人曾向
    本院聲請債務清理之調解，但無法成立調解。債務人現平均
    每月收入約24,000元，扣除每月生活之必要費用及扶養費後
    ，實不足清償無擔保或無優先權債務合計約3,553,946元，
    爰請求准予裁定開始更生等語。
三、經查：債務人主張之上開事實，業據提出之債權人清冊、債
    務人財產及收入狀況說明書、債務人財產清單、所得及收入
    清單、生活必要支出清單、債務人清冊、房租租賃契約書、
    工資明細單、戶籍謄本、財團法人金融聯合徵信中心金融機
    構債權人清冊、全國財產總歸戶財產查詢清單、財政部中區
    國稅局豐原分局107-109年度綜合所得稅各類所得資料清單
    、勞工保險被保險人投保資料表、存摺明細影本、機車行車
    執照影本等在卷可證，另有債權人安泰商業銀行股份有限公
    司111年10月14日民事陳報狀所附協議書及無擔保債務還款
    計畫等在卷可憑，並經本院調取110年度司消債調字第91號
    案卷，查核無誤，堪認債務人前開主張屬實。此外，債務人
    尚無經法院裁定開始清算或宣告破產之情事，復查無債務人
    有消費者債務清理條例第6條第3項、第8條或第46條各款所
    列之事由存在，則債務人聲請更生，即屬有據，應予准許，
    爰裁定如主文第1項所示。
四、次按，法院開始更生程序後，得命司法事務官進行更生程序
    ，消費者債務清理條例第16條第1項亦有明文，併裁定如主
    文第2項。
中　　華　　民　　國　　111 　年　　12　　月　　15　　日
                臺灣臺中地方法院民事庭  
                      法  官  王奕勛
以上正本係照原本作成
本件不得抗告
中　　華　　民　　國　  111 　年　　12  　月　  15　　日
                      書記官